【裁判字號】    97,訴,97
【裁判日期】    970215
【裁判案由】    毒品危害防制條例
【裁判全文】
臺灣基隆地方法院刑事判決                97年度訴字第97號
公  訴  人  臺灣基隆地方法院檢察署檢察官
被      告  乙○○
上列被告因違反毒品危害防制條例案件，經檢察官提起公訴（96
年度毒偵字第3291號），並經本院合議庭裁定由受命法官獨任進
行簡式審判程序，判決如下：
    主      文
乙○○施用第一級毒品，累犯，處有期徒刑捌月；又施用第二級
毒品，累犯，處有期徒刑肆月。應執行有期徒刑拾月。
    事實及理由
一、本件犯罪事實應補充「乙○○因施用毒品經觀察勒戒，於民
    國92 年7月23日因無繼續施用傾向而釋放出所，被告因施用
    第一、二級毒品案件，經臺灣基隆地方法院檢察署檢察官以
    94年度毒偵字第1060號起訴部分，經本院以94年度訴字第44
    0號判處有期徒刑6月、3月，應執行有期徒刑8月，其中施用
    第一級毒品部分上訴臺灣高等法院以94年度上訴字第2500號
    判處有期徒刑7 月，另施用第二級毒品部分定應執行刑有期
    徒刑9 月。」、證據應補充「被告於本院準備程序及審判程
    序之自白。」、應適用之法條應補充「被告持有第一、二級
    毒品海洛因、安非他命係供施用，其持有之低度行為均應為
    施用之高度行為所吸收，均不另論罪。」外，餘均引用如附
    件檢察官起訴書之記載。
二、據上論斷，應依刑事訴訟法第273 條之1第1項、第284條之1
    、第299條第1項前段、第310條之2、第454條第2項，毒品危
    害防制條例第10條第1項、第2 項、第23條第2項，刑法第11
    條前段、第47條第1項、第51條笫5款，判決如主文。
本案經檢察官甲○○到庭執行職務。
中    華    民    國    97    年    2    月    15    日
                  刑事第四庭法  官    何怡穎
以上正本證明與原本無異。
如不服本判決應於收受本判決後10日內向本院提出上訴書狀，其
未敘述上訴理由者，並得於提起上訴後10日內向本院補提理由書
狀（均須按他造當事人之人數附繕本）「切勿逕送上級法院」。
中    華    民    國    97    年    2    月    15    日
                            書記官    鄭梅君
附錄本案論罪科刑法條：
毒品危害防制條例第10條
施用第一級毒品者，處 6 月以上 5 年以下有期徒刑。
施用第二級毒品者，處 3 年以下有期徒刑。
附件：
臺灣基隆地方法院檢察署檢察官起訴書
                                    96年度毒偵字第3291號
    被      告  乙○○  男  29歲（民國○○年○○月○○日生）
                        住基隆市○○區○○街570巷72號
                        國民身分證統一編號：Ｚ000000000號
上列被告因違反毒品危害防制條例案件，業經偵查終結，認應提
起公訴，茲敘述犯罪事實及證據並所犯法條如下：
        犯罪事實
一、乙○○前因施用毒品案件，經觀察、勒戒後，認無繼續施用
    毒品之傾向，經本署檢察官於民國92年 7月21日，以92年度
    毒偵字第 455號為不起訴處分確定。復因分別施用第一級毒
    品海洛因、第二級毒品安非他命案件，由臺灣高等地方法院
    於94年 9月16日，以94年度上訴字第2500號判處應執行有期
    徒刑 9月確定。再因連續施用第一級毒品海洛因案件，由臺
    灣基隆地方法院於94年12月 8日，以94年度訴字第1008號判
    處有期徒刑7月確定。上開2罪接續執行，於96年 1月12日假
    釋出監，已於96年2月20日保護管束期滿視為執行完畢。
二、詎其猶不知悔改，復基於施用第一級毒品海洛因之犯意，於
    96年11月20日上午 9時許，在基隆市火車站公廁內，以針筒
    注射方式施用第一級毒品海洛因。另基於施用第二級毒品安
    非他命之犯意，於96年11月19日晚上7、8時許，在基隆市○
    ○路某朋友住處內，以玻璃球吸食器加熱方式施用第二級毒
    品安非他命。嗣因係毒品列管調驗人口，為警於96年11月21
    日22時30分許，在基隆市○○區○○街 570巷72號住處執行
    訪查勤務，並通知其至警局採尿送驗有毒品嗎啡、安非他命
    陽性反應，始查悉上情。
三、案經基隆市警察局移送偵辦。
        證據並所犯法條
一、上揭犯罪事實業據被告乙○○坦承不諱，且被告於96年11月
    20日為警查獲後，經採集其尿液經送臺灣尖端先進生技醫藥
    股份有限公司，以氣相層析質譜分析法 （GC/MS）檢驗，結
    果均呈毒品嗎啡、安非他命之陽性反應，此有該公司96年12
    月 5日出具之濫用藥物檢驗報告及基隆市警察局刑警大隊偵
    辦毒品案件尿液檢體對照表在卷可稽，對以酵素免疫分析或
    薄層定性分析等方式為初步篩檢者，固具有相當程度偽陽性
    之可能，惟如以氣（液）相層析、質譜分析等方法檢驗，出
    現偽陽性反應之機率極低，已具相當之公信力，故前開檢驗
    結果足以作為認定被告確曾施用安非他命事實之依據。復有
    起訴書、判決書及刑案資料查註紀錄表附卷足參，被告犯行
    堪予認定。
二、核被告所為係犯毒品危害防制條例第10條第1、2項之施用第
    一、二級毒品罪嫌。被告所犯前開 2罪，犯意各別，罪名互
    殊，請分論併罰。被告受前述有期徒刑執行完畢，此有本署
    刑案資料查註紀錄表在卷可稽， 5年內再犯有期徒刑以上之
    本罪，應依累犯規定加重其刑。
三、依毒品危害防制條例第23條第2項、刑事訴訟法第251條第1
    項提起公訴。
    此  致
臺灣基隆地方法院
中    華    民    國    96    年    12    月    28    日
                          檢  察  官  李豫雙
本件正本經證明與原本無異
中    華    民    國    97    年    1     月    3     日
                          書  記  官  陳威志
附錄本案所犯法條：
毒品危害防制條例第10條：
施用第一級毒品者，處 6 月以上 5 年以下有期徒刑。
施用第二級毒品者，處 3 年以下有期徒刑。


司法院資訊處製作；財團法人民間司法改革基金會備份。
